【裁判字號】    97,交聲,2867
【裁判日期】    980123
【裁判案由】    聲明異議
【裁判全文】
臺灣高雄地方法院交通事件裁定        97年度交聲字第2867號
原處分機關  交通部公路總局高雄區監理所
異  議  人
即受處分人  甲○○
上列受處分人因違反道路交通管理處罰條例案件，對於交通部公
路總局高雄區監理所民國97年12月8 日所為之處分（原處分：高
監自裁字第裁80-BI0000000號），聲明異議，本院裁定如下：
    主  文
異議駁回。
    理  由
一、本件異議意旨略以：高雄市○○○路263 號大樓前之馬路，
    因於民國97年間捷運系統近完工之際，馬路翻修四次，原先
    路邊為黃線，且有部分時段可以停車，後捷運完工，計畫改
    畫紅線，並畫停車格供付費停車，然因工程進度緩慢，鋪上
    柏油後，先畫好紅線，延遲多日始畫停車格，異議人即受處
    分人甲○○（下稱異議人）常至該處送貨，知悉該地段可供
    大樓送貨車輛暫時上下車，然員警仍予舉發，因而聲明異議
    等語。
二、按「汽車駕駛人停車時，有下列情形之一者，處新臺幣600
    元以上1,200 元以下罰鍰：一、在禁止臨時停車處所停車。
    」，道路交通管理處罰條例第56條第1 項第1 款定有明文。
    又按設有禁止臨時停車標誌、標線處所不得臨時停車；紅實
    線，設於路側，用以禁止臨時停車。道路交通安全規則第11
    1 條第1 項第3 款、道路交通標誌標線號誌設置規則第149
    條第5 款分別明定。末按，違反道路交通管理處罰條例第56
    條第1 項第1 款之事件，於應到案期限內繳納或到案聽候裁
    決，小型車處900 元罰鍰，亦有違反道路交通管理事件統一
    裁罰基準及處理細則第2 條及違反道路交通管理事件統一裁
    罰基準表可參。
三、經查：
  (一)本件異議人之車號E5-4553 號自小客車於97年10月4 日上午
    10 時10 分，確有停放在路邊劃設有紅色禁止臨時停車標線
    之高雄市○○○路263 號前，而遭裁罰等情，有現場違規照
    片1張 、高雄市政府警察局舉發違反道路交通管理事件通知
    書1份 在卷可憑。而觀諸上開現場違規照片，違規地點即高
    雄市○○路確實劃設有紅色禁止臨時停車標線，有上開現場
    違規照片1 張足佐。是異議人於裁決書上所載時、地有「在
    禁止臨時停車處所停車」之違規事實，自堪以認定。
  (二)異議人雖辯稱：該處先前為黃線，可臨時停車，且原計畫有
    停車格，嗣後亦畫有停車格云云，並提出舉發地點嗣後經畫
    上停車格之照片二幀為憑，然系爭中正一路263 號前，於本
    件舉發當時，路邊確實僅畫設有紅色禁止臨時停車標線，而
    屬禁止臨時停車之處所，有上開現場違規照片1 幀可證，至
    異議人所指該路段以往之標線設置或於本件舉發之後已設置
    停車格等情，均核與異議人於本件舉發時在劃設有紅色禁止
    臨時停車標線之路邊臨時停車之違規事實無關。
四、綜上所述，本件異議人有如裁決書所載在劃有紅色禁止臨時
    停車標線處停車之違規行為，事證明確。原處分機關據此，
    依道路交通管理處罰條例第56條第1 項第1 款、違反道路交
    通管理事件統一裁罰基準及處理細則第43、44、67條等規定
    ，裁處異議人罰鍰900 元，即無違誤。異議人猶執前詞，指
    摘原處分不當，為無理由，應予駁回。
據上論斷，應依道路交通案件處理辦法第19條，裁定如主文
中    華    民    國    98    年    1     月    23    日
                  交通法庭    法  官  陳億芳
以上正本證明與原本無異。
如不服本裁定，應於收受送達後5 日內向本院提出抗告狀。
中    華    民    國    98    年    1     月    23    日
                              書記官  林靜慧


司法院資訊處製作；財團法人民間司法改革基金會備份。
